臺灣板橋地方法院刑事判決　　　　　　 96年度簡上字第269號
上　訴　人
即　被　告　甲○○
上列上訴人因傷害案件，不服本院96年度簡字第547號中華民國
96年2月12日第一審判決（聲請簡易判決處刑案號：96年度偵字
第1113號），提起上訴，本院管轄之第二審合議庭判決如下：
    主  文
原判決撤銷。
甲○○傷害人之身體，處拘役貳拾日，如易科罰金，以新臺幣壹
仟元折算壹日。減為拘役拾日，如易科罰金，以新臺幣壹仟元折
算壹日。
    事  實
一、甲○○於民國95年9 月10日9 時許，前往乙○○擺設位於臺
    北縣永和市○○○路○ 段河堤上之攤位前，因擺攤糾紛而與
    乙○○發生爭執，竟心生不滿而基於傷害之犯意，持所有之
    雨傘往乙○○腰部戳刺，致乙○○腰部受有4 乘以5 公分瘀
    傷之傷害。
二、案經乙○○告訴臺灣板橋地方法院檢察署檢察官偵查後聲請
    以簡易判決處刑。
    理  由
一、訊據被告甲○○矢口否認有何傷害犯行，辯稱：當時因遇警
    察在場取締流動攤販，且風雨甚大，伊持有雨傘，於慌亂中
    不小心以雨傘刺到乙○○云云。經查：被告甲○○故意持雨
    傘戳刺告訴人乙○○，並致告訴人之腰部受有4 乘以5 公分
    瘀傷之傷害等情，業據證人即告訴人乙○○於本院審理時到
    庭具結證稱：「不知為什麼原因，被告到我的攤位罵丙○○
    ，我跟她說不要妨害我們做生意，她就拿雨傘從我左下腹戳
    下去」、「（檢察官問：被告說當時是因為她要躲雨，所以
    才不小心戳到妳？）不是，她是很生氣，我在攤位裡面，她
    在我們攤子外面跑到我們攤子裡面戳我」、「（審判長問：
    當時被告到妳攤位的時候，她的傘是打開的嗎？）不是，是
    收起來的」等語（詳96年8 月10日審判筆錄），核與目擊證
    人丙○○於本院審理時具結證述：「（審判長問：你們跟陳
    女士之間有沒有因為做生意衍生什麼糾紛？）她有一個朋友
    要租我們現在租的攤位‧‧‧他要租那個小的，要租禮拜六
    、禮拜天，我說可以，但是他要繼續租也沒有講‧‧‧我們
    已經租出去了」、「柯小姐來跟我講說大家都朋友認識，為
    什麼不租給認識的去租給別人。我也沒有講話，沒有跟她吵
    架說怎麼樣怎麼樣‧‧然後我們小姐看不慣，我們小姐就雙
    手抱胸站著，柯小姐說沒有妳的事妳不要講話，我們葉小姐
    就回她，當時剛好生意很忙，上面警察來開單，然後柯小姐
    剛好手上也拿著一把雨傘，就跑到攤位跟我小姐吵架就對了
    ，然後就拿著雨傘往我小姐身上扎這樣，我就趕快跑過去跟
    柯小姐說不要這樣子」、「（審判長問：當時那把傘是打開
    的還是收起來的？）收起來」等語證述情節相符（詳前開審
    判筆錄），復有臺北縣立醫院95年9 月12日之診斷證明書1
    紙在卷可按，足見被告甲○○確有以雨傘戳刺告訴人乙○○
    之腰部致傷甚明。被告甲○○雖以前詞置辨，然被告甲○○
    於本院審理時模擬當時持傘情形：被告雨傘持水平狀，傘面
    （骨架）與地面幾呈90度，被告以當時位置經過證人，結果
    傘面邊緣碰觸證人乙○○右臂，並未戳刺到證人乙○○之腰
    、腹部，此有本院審判筆錄載明可佐。再者，案發當時風雨
    甚大乙節，亦據被告自承在卷，以被告所持雨傘骨架與地面
    幾呈90度之情形觀之，顯無法遮蔽風雨，被告所辯：因風雨
    甚大，撐傘時不小心戳刺到乙○○云云，顯與常情不合。綜
    上，被告上開辯解，無非係卸責之詞，不足採信。被告傷害
    犯行，事證明確，應堪認定。
二、核被告甲○○所為，係犯刑法第277 條第1 項之傷害罪。原
    審以被告所犯傷害罪，事證明確，予以論罪科刑，固非無見
    ，惟中華民國九十六年罪犯減刑條例業於96年7 月4 日制定
    公布，自同年月16日起施行，原審未及審酌適用，容有未洽
    。被告上訴仍執陳詞，否認犯行，固無可採，惟原審判決既
    有上開可議之處，仍應由本院予以撤銷改判。爰審酌被告犯
    罪之動機、目的、手段，暨被告犯罪後否認犯行，態度不佳
    等一切情狀，量處如主文所示之刑，並諭知易科罰金之折算
    標準，資為懲儆。又被告所犯傷害罪，其犯罪時間係在96年
    4 月24日前，合於減刑要件，應依中華民國九十六年罪犯減
    刑條例規定，減其刑為二分之一，並諭知易科罰金之折算標
    準。
據上論斷，應依刑事訴訟法第455 條之1 第1 項、第3 項、第36
9 條第1 項前段、第364 條、第299 條第1 項前段，刑法第277
條第1 項、刑法第41條第1 項前段，刑法施行法第1 條之1第1項
、第2 項前段，中華民國九十六年罪犯減刑條例第2 條第1 項第
3 款、第7 條，判決如主文。
本案經檢察官吳宗光到庭執行職務。
中　　華　　民　　國　　96　　年　　8　　月　　20　　日
                  刑事第十七庭審判長法  官  李幼妃
                                    法  官  張紹省
                                    法  官  鄭燕璘
以上正本證明與原本無異。
不得上訴。
                                    書記官  呂紹明
中　　華　　民　　國　　96　　年　　8 　　月　　20　　日
附錄本案論罪科刑法條全文
刑法第277條：
傷害人之身體或健康者，處3 年以下有期徒刑、拘役或1 千元以
下罰金。
犯前項之罪因而致人於死者，處無期徒刑或7 年以上有期徒刑；
致重傷者，3 年以上10年以下有期徒刑。
